---
title: "Resultat de la thèse"
subtitle: "Première analyse du jeu de données pour reproduire les résultats de la thèse"
format: html
editor: visual
---

```{r library}
library(readr)
library(tidyverse)
library(FactoMineR)
library(patchwork)
library(vegan)
rm(list = ls())
```

## Importation des données

### Graines

```{r importation_graines}
# Importation des données
graines <- read.table("data/NIRS_experiment/Graines/matrice_nirs_seeds_paneltotal_ready202307.csv", sep = ";", dec = ",", header = T)

dim(graines %>% distinct(Genotype)) # Il y a 210 génotype

# summary(graines[,1:10])

# gestion des classe des variables
graines$X <- as.factor(graines$X)
graines$Genotype <- as.factor(graines$Genotype)
graines$Rep <- as.factor(graines$Rep)
graines$Type <- as.factor(graines$Type)
graines[,-c(1:4)] <- graines[,-c(1:4)] %>% mutate(across(everything(), as.numeric))

# Changement des noms de colonnes (pour le pivot_longer)
colnames(graines) <- as.character(c("X", "Genotype", "Rep", "Type", 800:2781))

# On va centrer et réduire les spectres
snv <- t(scale(t(graines[,-c(1:4)])))
snv <- as.data.frame(snv)
snv <- cbind(graines[,c(1:4)], snv)

# Création d'un jeu de données que l'on peut plot
graines_plot <- snv %>% pivot_longer(-c(1:4), 
                                         names_to = "Wavenumber", 
                                         values_to = "Absorbance")
graines_plot$Wavenumber <- as.numeric(graines_plot$Wavenumber)

# Downsampling du dataset pour des plots plus rapides
id_subsample <- graines_plot %>% 
  distinct(Type, Genotype, Rep) %>% 
  slice_sample(prop = .1, by = c(Type, Rep) ) %>% 
  select(Genotype)

graines_plot_subsample <- graines_plot %>% 
  inner_join(id_subsample)



graines_plot %>% distinct(Type, Genotype) %>% filter(Type == "Swede")


# Correction 1
graines_MEAN <- read.table("data/NIRS_experiment/Graines/nirs_seeds_mean.csv", sep = ",", dec = ".", header = T, stringsAsFactors = T)

# Correction 3
graines_BLUP <- read.table("data/NIRS_experiment/Graines/nirs_seeds_BLUP.csv", sep = ",", dec = ".", header = T)
graines_BLUP$X <- as.factor(graines_BLUP$X)
```

### Feuilles sèches

```{r importation_feuilles_seches}
# importation du jeu de donnée brut (sans prétraitement)
feuilles_s <- read.table("data/NIRS_experiment/Feuilles_seches/nirs_powder_all_pretreat3.csv", header = T, stringsAsFactors = T, sep = ";", dec = ".") 

# Dataset avec "all_pretreat" ==> weird
dim(feuilles_s %>% distinct(Genotype)) # Il y a 246 Génotype différents


# Correction 1
feuilles_s_MEAN <- read.table("data/NIRS_experiment/Feuilles_seches/nirs_powder_MEAN.csv", header = T, stringsAsFactors = T, sep = ",", dec = ".")

# Correction 2
feuilles_s_BLUE <- read.table("data/NIRS_experiment/Feuilles_seches/nirs_powder_BLUE_FINAL.csv", header = T, stringsAsFactors = T, sep = ",", dec = ".")
feuilles_s_BLUE$X <- as.factor(feuilles_s_BLUE$X)

# Correction 3
feuilles_s_BLUP <- read.table("data/NIRS_experiment/Feuilles_seches/nirs_powder_BLUP.csv", header = T, stringsAsFactors = T, sep = ",", dec = ".")
feuilles_s_BLUP$X <- as.factor(feuilles_s_BLUP$X)
```

## Visualisation des spectres

### Graines

```{r}


# plot des 3 mesures sur une graine (génotype NAVIG_105)
graines_plot %>% group_by(Genotype, Rep) %>% 
  filter(Genotype == "NAVIG_105") %>% 
  ggplot() + 
  aes(x = Wavenumber, y = Absorbance, col = Rep) +
  geom_line(aes(group = Rep)) 

# Affichage de tous les spectre en colorant par type  

# graines_plot %>% group_by(Type, Genotype) %>% 
#   ggplot() + 
#   aes(x = Wavenumber, y = Absorbance, col = Type) +
#   geom_line(aes(group = Type), alpha = 0.3) + 
#   stat_summary(
#     aes(group = Type),
#     fun = mean,
#     geom = "line",
#     size = 1.2
#   )

# maintenant je veux ajouter une courbe moyenne pour chaque Type

p1 <- graines_plot %>% group_by(Type, Wavenumber) %>% 
  summarise(mean = mean(Absorbance), .groups = "drop_last") %>% 
  ggplot() +
  aes(x = Wavenumber, y = mean, col = Type) +
  geom_line(aes(group = Type))

```

## Analyse des données

### ACP

Contrairement à la thèse, on ne possède pas dans les jeux de données, les connaissance sur les différents cluster génomique. Les ACP ne seront donc pas colorées

```{r}


PCA.s1 <- PCA(graines_MEAN, quali.sup = 1, graph = F)
PCA.s3 <- PCA(graines_BLUP, quali.sup = 1, graph = F)
PCA.l1 <- PCA(feuilles_s_MEAN, quali.sup = 1, graph = F)
PCA.l2 <- PCA(feuilles_s_BLUE, quali.sup = 1, graph = F)
PCA.l3 <- PCA(feuilles_s_BLUP, quali.sup = 1, graph = F)

plot.s1 <- plot.PCA(PCA.s1, choix = "ind", label = "none", invisible = "quali")
plot.s3 <- plot.PCA(PCA.s3, choix = "ind", label = "none", invisible = "quali")
plot.l1 <- plot.PCA(PCA.l1, choix = "ind", label = "none", invisible = "quali")
plot.l2 <- plot.PCA(PCA.l2, choix = "ind", label = "none", invisible = "quali")
plot.l3 <- plot.PCA(PCA.l3, choix = "ind", label = "none", invisible = "quali")

(plot.s1 + plot.s3) / (plot.l1 + plot.l2 + plot.l3)
```

On a une valeur étrange dans les *leaf_1*. On va afficher les spectres pour vérifier

```{r}

# Inversion du tableau de donnée
feuilles_s_MEAN_plot <- feuilles_s_MEAN %>% pivot_longer(-c(1), 
                                         names_to = "Wavenumber", 
                                         values_to = "Absorbance")

# transformation des longueur d'onde en numérique
feuilles_s_MEAN_plot$Wavenumber <- as.numeric(feuilles_s_MEAN_plot$Wavenumber)

# affichage des spectres
feuilles_s_MEAN_plot %>%  group_by(Genotype) %>% 
  ggplot() + 
  aes(x = Wavenumber, y = Absorbance) +
  geom_line(aes(group = Genotype)) 

# on va chercher la valeur abberante
feuilles_s_MEAN_plot %>% filter(Absorbance< (-0.02)) %>% distinct(Genotype)

# On veut récupérer le type de génotype. 
graines %>% filter(Genotype == "NAVIG_215") %>% distinct(Type)

# Affichage du spectre de l'individu
feuilles_s_MEAN_plot %>% filter(Genotype == "NAVIG_215") %>%  group_by(Genotype) %>% 
  ggplot() + 
  aes(x = Wavenumber, y = Absorbance) +
  geom_line(aes(group = Genotype)) 

# on retire cet individu du jeu de donnée. On suppose que la mesure de spectro a foiré
feuilles_s_MEAN_215less <- feuilles_s_MEAN %>% filter(Genotype != "NAVIG_215")

# On recommence la PCA et on les affiche à nouveau
PCA.l1 <- PCA(feuilles_s_MEAN_215less, quali.sup = 1, graph = F)
plot.l1 <- plot.PCA(PCA.l1, choix = "ind", label = "none", invisible = "quali")
(plot.s1 + plot.s3) / (plot.l1 + plot.l2 + plot.l3)
```

### Matrice d'héritabilité génomique

```{r}

```

### Matrice d'apparentement spectral

```{r}
S.s1 <- as.matrix(graines_MEAN[,-1])
Nw.s1 <- dim(S.s1)[2]

S.s3 <- as.matrix(graines_BLUP[,-1])
Nw.s3 <- dim(S.s3)[2]

S.l1 <- as.matrix(feuilles_s_MEAN[,-1])
Nw.l1 <- dim(S.l1)[2]

S.l2 <- as.matrix(feuilles_s_BLUE[,-1])
Nw.l2 <- dim(S.l2)[2]

S.l3 <- as.matrix(feuilles_s_BLUP[,-1])
Nw.l3 <- dim(S.l3)[2]


H.s1 <- (S.s1 %*% t(S.s1))/Nw.s1
H.s3 <- (S.s3 %*% t(S.s3))/Nw.s3
H.l1 <- (S.l1 %*% t(S.l1))/Nw.l1
H.l2 <- (S.l2 %*% t(S.l2))/Nw.l2
H.l3 <- (S.l3 %*% t(S.l3))/Nw.l3

cor(H.l2, H.l3)

dim(H.l3)

mantel()
```

Affichage des corrélations entre matrices

```{r corrélation}

library(corrplot)
cor(H.l1, H.l2)
corrplot(mcor, type="upper", order="hclust", tl.col="black", tl.srt=45)
```
