---
title: "Analyse fonctionnelle du Colza"
format: pdf
editor: visual
---

```{r library}
library(tidyverse)
library(fda)
library(RColorBrewer)
library(patchwork)
library(fda)
library(FactoMineR)
#regression fonctionelle
library(refund)
library(pls)
```

## Première ACP fonctionnelle sur les données

Le but ici n'est pas de réaliser une belle ACP fonctionnelle ou d'analyser les données, il s'agit juste de se familiariser avec la méthode.

```{r premiere_ACP}
#| echo: false
#| eval: false


rangeval <- c(min(wavelength), max(wavelength)) # définition de l'échelle (les longueurs d'ondes)
nbasis <- 50 # Nombre de splines utilisées
basisobj <- create.bspline.basis(rangeval = rangeval, nbasis = nbasis) # création d'une base d'objet

# convertir les données discrètes en fd (estimation par régression sur la base)
fdsmooth <- smooth.basis(argvals = wavelength, y = as.matrix(t(snv_x)), fdParobj = basisobj)
# pour y les lignes doivent être les valeurs discrètes et les colonnes les individus

fdobj <- fdsmooth$fd

# ACP fonctionnelle
res.fpca <- pca.fd(fdobj)
plot.pca.fd(res.fpca)
```

On réalise maintenant une ACP fonctionnelle sur nos données issues de corrections BLUP. On commence par les graines. Ici, c'est inutile puisqu'on ne peut pas faire de lien phénotype/spectre sur les données BLUP. On va réaliser ceci plus tard sur des données MEAN de graines et de feuilles

```{r ACP_functional_BLUP}

# créer vecteur des longueurs d'ondes
wavelength <- as.numeric(names(graines_BLUP[,-1]))

rangeval <- c(min(wavelength), max(wavelength)) 
nbasis <- 50 # Nombre de splines utilisées
basisobj <- create.bspline.basis(rangeval = rangeval, nbasis = nbasis) # création d'une base d'objet

# convertir les données discrètes en fd (estimation par régression sur la base)
fdsmooth <- smooth.basis(argvals = wavelength, y = t(as.matrix(graines_BLUP[-1])), fdParobj = basisobj)
# pour y les lignes doivent être les valeurs discrètes et les colonnes les individus

fdobj <- fdsmooth$fd

# ACP fonctionnelle
res.fpca <- pca.fd(fdobj, harmfdPar = fdPar(fdobj = fdobj, lambda = 10))
plot.pca.fd(res.fpca, pointplot = F)

# res.fpca$harmonics$coefs
# Les harmonics sont les dimensions. Une harmonique = une fonction
# 
# res.fpca$meanfd$coefs
# coefficients de la base (ici splines) pour la courbe moyenne

# Affichage du nuage des individus
plot(res.fpca$scores, type = "p")

# On essaye de lisser les courbes pour lisser les tendances
res.fpca <- pca.fd(fdobj, harmfdPar = fdPar(fdobj = basisobj,lambda = 1e6))
p1 <- eval.fd(wavelength, res.fpca$harmonics) %>% 
  as_tibble() %>% 
  mutate(wavelength = wavelength) %>% 
  pivot_longer(-wavelength, names_to = "component") %>% 
  ggplot(aes(x =  wavelength, y=  value)) +
  geom_line(aes(group = component, color = component), linewidth = 1) +
  scale_color_brewer(palette = "Dark2")+
  ggtitle("Avec lissage")+
  theme(plot.title  = element_text(hjust = 0.5))

res.fpca <- pca.fd(fdobj)
p2 <- eval.fd(wavelength, res.fpca$harmonics) %>% 
  as_tibble() %>% 
  mutate(wavelength = wavelength) %>% 
  pivot_longer(-wavelength, names_to = "component") %>% 
  ggplot(aes(x =  wavelength, y=  value)) +
  geom_line(aes(group = component, color = component), linewidth = 1) +
  scale_color_brewer(palette = "Dark2")+
  ggtitle("Sans lissage")+
  theme(plot.title = element_text(hjust = 0.5))
  
p1 / p2


# Affichage des 2 premières dimensions
eval.fd(wavelength, res.fpca$harmonics) %>% 
  as_tibble() %>% 
  mutate(wavelength = wavelength) %>% 
  pivot_longer(-wavelength, names_to = "component") %>% 
  ggplot(aes(x =  wavelength, y=  value)) +
  geom_line(aes(group = component, color = component), linewidth = 1) +
  scale_color_brewer(palette = "Dark2")

# Affichage des 2 premières dimensions avec la moyenne
eval.fd(wavelength, res.fpca$harmonics) %>% 
  as_tibble() %>% 
  mutate(wavelength = wavelength, mean = eval.fd(wavelength, res.fpca$meanfd)) %>% 
  pivot_longer(-wavelength, names_to = "component") %>% 
  ggplot(aes(x =  wavelength, y=  value)) +
  geom_line(aes(group = component, color = component), linewidth = 1) +
  scale_color_brewer(palette = "Dark2")

# Affichage de tous les spectres
plot(fdobj)
lines(res.fpca$meanfd, lwd = 1, col = "red")
plot(res.fpca$meanfd, lwd = 2, col = "red")
lines(eval.fd(wavelength, res.fpca$harmonics))
```

On réalise une AFM sur les données phénotypiques. Le but est d'extraire des cluster phénotypiques avec une Classification Ascendante Hiérarchique.

```{r cluster_AFM_pheno}
# AFM
res_MFA <- MFA(pheno, group=c(1,14,9), type=c("n","s","s"),
ncp=5, name.group=c("Variété", "traits_physio","traits_dev"),
num.group.sup=c(1), graph = FALSE)

# Affichage des variables
plot.MFA(res_MFA, choix = "var")

# Classification sur les individus
res.HCPC <- HCPC(res_MFA, nb.clust = -1)
pheno_clust <- res.HCPC$data.clust

# On réalise une AFM sur le jeu de donnée de départ en ajoutant le cluster en supplémentaire
res_MFA <- MFA(res.HCPC$data.clust, group=c(1,14,9,1), type=c("n","s","s","n"),
ncp=5, name.group=c("Variété", "traits_physio","traits_dev","cluster"),
num.group.sup=c(1,4), graph = FALSE)

# On affiche les individus colorés en fonction du cluster
plot.MFA(res_MFA, choix = "ind",
         axes = c(1,2), 
         habillage = "clust", 
         invisible = "quali.sup",
         label = "none")
```

Avec les cluster obtenus sur les phénotypes, on fait le lien entre les dataset. On commence par faire l'ACP fonctionnelle sur les graines.

```{r ACP_functional_MEAN_graines}
wavelength <- as.numeric(names(graines_MEAN[,-1]))


rangeval <- c(min(wavelength), max(wavelength)) 
nbasis <- 50 # Nombre de splines utilisées
basisobj <- create.bspline.basis(rangeval = rangeval, nbasis = nbasis) # création d'une base d'objet

# convertir les données discrètes en fd (estimation par régression sur la base)
fdsmooth <- smooth.basis(argvals = wavelength, y = t(as.matrix(graines_MEAN[-1])), fdParobj = basisobj)
# pour y les lignes doivent être les valeurs discrètes et les colonnes les individus

fdobj <- fdsmooth$fd

# ACP fonctionnelle
res.fpca <- pca.fd(fdobj, harmfdPar = fdPar(fdobj = fdobj, lambda = 10))

var_clust <- data.frame(Genotype = pheno_clust$variety,
                        cluster = pheno_clust$clust)

plot(res.fpca$scores)

as.data.frame(res.fpca$scores) %>% 
  mutate(Genotype = graines_MEAN$Genotype) %>% 
  left_join(var_clust, by = "Genotype") %>%
  group_by(cluster) %>% 
  ggplot() +
  aes(x = V1, y = V2, col = cluster) +
  geom_point()+
  geom_hline(yintercept = 0, linetype = "dashed") +
  geom_vline(xintercept = 0, linetype = "dashed") +
  ggtitle("Graph des individus après une ACP fonctionnelle sur des spectres")
```

On va maintenant réaliser ceci sur les spectres issus des feuilles sèches

```{r ACP_functional_MEAN_feuilles}
wavelength <- as.numeric(names(feuilles_s_MEAN[,-1]))


rangeval <- c(min(wavelength), max(wavelength)) 
nbasis <- 50 # Nombre de splines utilisées
basisobj <- create.bspline.basis(rangeval = rangeval, nbasis = nbasis) # création d'une base d'objet

# convertir les données discrètes en fd (estimation par régression sur la base)
fdsmooth <- smooth.basis(argvals = wavelength, y = t(as.matrix(feuilles_s_MEAN[-1])), fdParobj = basisobj)
# pour y les lignes doivent être les valeurs discrètes et les colonnes les individus

fdobj <- fdsmooth$fd

# ACP fonctionnelle
res.fpca <- pca.fd(fdobj, harmfdPar = fdPar(fdobj = fdobj, lambda = 10))

var_clust <- data.frame(Genotype = pheno_clust$variety,
                        cluster = pheno_clust$clust)

plot(res.fpca$scores)

as.data.frame(res.fpca$scores) %>% 
  mutate(Genotype = feuilles_s_MEAN$Genotype) %>% 
  inner_join(var_clust, by = "Genotype") %>%
  group_by(cluster) %>% 
  ggplot() +
  aes(x = V1, y = V2, col = cluster) +
  geom_point()+
  geom_hline(yintercept = 0, linetype = "dashed") +
  geom_vline(xintercept = 0, linetype = "dashed")

# Affichage des premières composantes
p2 <- eval.fd(wavelength, res.fpca$harmonics) %>% 
  as_tibble() %>% 
  mutate(wavelength = wavelength, mean = eval.fd(wavelength, res.fpca$meanfd)) %>% 
  pivot_longer(-wavelength, names_to = "component") %>% 
  ggplot(aes(x =  wavelength, y=  value)) +
  geom_line(aes(group = component, color = component), linewidth = 1) +
  scale_color_brewer(palette = "Dark2")
```

On voit bien 2 cluster différents avec les spectres issus des feuilles. Avec un premier axe qui tend à discriminer les génotypes du cluster 1 par rapport aux génotypes des autres cluster. Ce résultat correspond pratiquement à celui observé dans la thèse de Marianne. On se demande donc si il n'y a pas un effet de l'environnement qui est important (comme dans la thèse)

On veut maintenant séparer les points en 2 cluster

```{r Comparaison_groupe}
coord_ind <- as.data.frame(res.fpca$scores)
coord_ind$Clust <- 1
coord_ind[which(coord_ind$V1<0.02),3] <- 2
coord_ind$Clust <- as.factor(coord_ind$Clust)
coord_ind$Genotype <- feuilles_s_MEAN$Genotype

coord_ind %>% 
  ggplot() +
  aes(x = V1, y = V2, col = Clust) +
  geom_point() +
  geom_hline(yintercept = 0, linetype = "dashed") +
  geom_vline(xintercept = 0, linetype = "dashed")

p1 <- feuilles_s_MEAN  %>% filter(Genotype != "NAVIG_215") %>% inner_join(coord_ind, by = "Genotype") %>% 
  pivot_longer(-c("Genotype", "V1", "V2", "Clust"),
               names_to = "Wavelength",
               values_to = "Abs") %>% 
  group_by(Genotype, Clust) %>% 
  ggplot()+
  aes(x = as.numeric(Wavelength), y = Abs, col = Clust) +
  geom_line(aes(group = Genotype))

p1/p2

```


```{r join_test}
#| eval: false
#| echo: false


df1 <- data.frame(type = factor(c(1:12)),
                  clust = factor(sample(c(1,2,3), size = 12, replace = T)))
summary(df1)

df2 <- data.frame(type = factor(c(1:14)),
                  coordx = rnorm(14, 0, 2),
                  coordy = rnorm(14, 0, 10))

summary(df1) ; summary(df2)

df2 %>% right_join(df1, by = 'type') %>% group_by(clust) %>% 
  ggplot() +
  aes(x = coordx, y = coordy, col = clust) +
  geom_point() +
  geom_hline(yintercept = 0, linetype = "dashed") +
  geom_vline(xintercept = 0, linetype = "dashed")


```

On va maintenant réaliser l'ACP fonctionnelle sur le jeu de données brutes (sans forément avoir un spectre par génotype mais plusieurs correspondant à chaques répétition)

```{r ACP_functional_all_leafs}
# On change les noms des variables "longueurs d'onde" pour pouvoir les utiliser dans les plots
colnames(feuilles_s) <- c(names(feuilles_s)[1:11], 817:2764)

# On défini le domaine des valeurs de l'ACP fonctionnelle
wavelength <- 817:2764
rangeval <- c(min(wavelength), max(wavelength))
nbasis <- 50

# On créé une base de 50 splines
basis <- create.bspline.basis(rangeval = rangeval, nbasis = nbasis)

# On ajuste notre base sur nos données
fdsmooth <- smooth.basis(argvals = wavelength, y = t(as.matrix(feuilles_s[,-c(1:11)])), fdParobj = basis)

# On récupère l'objet fonctionnel
fdobj <- fdsmooth$fd

# ACP fonctionnelle
res.fpca <- pca.fd(fdobj)

# Graph des individus
plot(res.fpca$scores)

coord_ind <- data.frame(res.fpca$scores)
coord_ind$Id <- feuilles_s$Column1

# k-means sur le graph des individus pour identifier les 2 cluster
set.seed(123)
res_kmeans <- kmeans(coord_ind[,-c(3)], centers = 2)

coord_ind$Cluster <- as.factor(res_kmeans$cluster)

coord_ind %>% ggplot() +
  aes(x = X1, y = X2, col = Cluster) +
  geom_point()

# Affichage des spectres

feuilles_s <- rename(feuilles_s, Id = Column1)
# il faut concatener plant et genotype

feuilles_subset <- feuilles_s %>% 
  inner_join(coord_ind, by = "Id") %>% 
  group_by(Cluster) %>%
  sample_frac(0.05) %>% dplyr::select(Id)

p1 <- feuilles_s[,-c(2:3,5:11)] %>% inner_join(coord_ind, by = "Id") %>% 
  filter(Id %in% feuilles_subset$Id) %>% 
  pivot_longer(-c("Genotype", "Cluster", "X1", "X2", "Id"), 
               names_to = "Wavelength",
               values_to = "Abs") %>% 
  ggplot()+
  aes(x = as.numeric(Wavelength), y = Abs, col = Cluster) +
  geom_line(aes(group = c(Id))) +
  ggtitle("Spectre NIRS de différents génotype de colza") +
  xlab("Longueur d'onde (en nm)") +
  ylab("Absorbance") +
  theme_minimal() +
  theme(plot.title = element_text(hjust = 0.5, face = "bold", size = 20),
        axis.title = element_text(size = 17, face = "italic", colour = "grey22"),
        axis.text = element_text(size = 15, face = "bold"),
        legend.text = element_text(size = 15),
        legend.title = element_text(size = 15)) +
  scale_color_manual(name = "Cluster", values  = c("#E41A1C","#377EB8"))

p1



p2 <- eval.fd(wavelength, res.fpca$harmonics) %>% 
  as_tibble() %>% 
  mutate(wavelength = wavelength, mean = eval.fd(wavelength, res.fpca$meanfd)) %>% 
  pivot_longer(-wavelength, names_to = "component") %>% 
  ggplot(aes(x =  wavelength, y=  value)) +
  geom_line(aes(group = component, color = component), linewidth = 1) +
  scale_color_brewer(palette = "Dark2")  +
  ggtitle("Fonction moyenne et premières dimensions de l'ACP fonctionnelle") +
  xlab("Longueur d'onde (en nm)") +
  ylab("Absorbance") +
  theme_minimal() +
  theme(plot.title = element_text(hjust = 0.5, face = "bold", size = 20),
        axis.title = element_text(size = 17, face = "italic", colour = "grey22"),
        axis.text = element_text(size = 15, face = "bold"),
        legend.text = element_text(size = 15),
        legend.title = element_text(size = 15))

p1/p2

```



## Regression fonctionnelle

```{r}
cols <- c("LA","TDW","ADW","RDW","LWR","LAR","SLA","SR","SNQ","LASNQ","TNQ",
          "SNU","NUtE_TOT","NUtE_AER","Sp_L1_L4","Sp_L1_L2","Sp_L2_L3",
          "Sp_L3_L4","SCA")  

pheno <- pheno |>    
  mutate(across(all_of(cols), as.numeric))  

#Changement des noms de colonnes de variety vers Genotype dans pheno
pheno <- pheno |>    
  rename(Genotype = variety)  

NIRS_pheno <- pheno |>    
  left_join(feuilles_s) |>    
  distinct(Genotype, .keep_all =TRUE)
```


#### Réalisation du modèle Linear Scalar-on-Function Regression (LSFR)

$$Y = \beta_0 + \int_{t} X\left(t\right)\beta\left(t\right)\mathrm{d}t + \epsilon$$
Réalisation du modèle 

```{r}
#Extraction des valeurs d'absorbances
X <- as.matrix(NIRS_pheno[, 35:1982])

Y <- NIRS_pheno$RDW
#bs="ps" signifie que les bases des fonctions des X sont des splines cubiques
#k = nombre de fonctions propres de la matrice de variance-covariance lissée
model <- pfr(Y ~ lf(X, k=50, bs="ps"), data = NIRS_pheno)
```

Représentations graphiques
```{r}
plot(model[["fitted.values"]], 
     model[["residuals"]],
     pch = 21,
     bg = "red",
     col = "black",
     xlab = "Valeurs ajustées",
     ylab = "Résidus")

plot(NIRS_pheno$RDW, 
     model[["fitted.values"]],
     pch = 21,
     bg = "red",
     col = "black",
     xlab = "Valeurs observées",
     ylab = "Valeurs ajustées")

#plot(model, ylab=expression(paste(beta(t))), xlab="t")
```

$R^2$, erreure de prédiction
```{r}
#R2
R2 <- cor(NIRS_pheno$RDW, model[["fitted.values"]])^2
print(R2)

#Erreur de prédiction

#création d'un vecteur qui contiendra les valeurs prédites
cvpred = numeric(nrow(NIRS_pheno))
#création des segments
segments = cvsegments(nrow(NIRS_pheno),10)
#On ajuste le modèle sur tous les segments sauf le kième 
for (k in 1:10) {
  #On extrait les indices des observations qui ne sont pas dans le segment
  train_id <- setdiff(seq_len(nrow(NIRS_pheno)), segments[[k]])
  #On extrait les indices des observations qui sont dans le segment 
  test_id  <- segments[[k]]
  #Ajustement du modèle sur l'echantillons train
  model <- pfr(
    Y ~ lf(X, k = 50, bs = "ps"),
    data = list(
      Y = Y[train_id],
      X = X[train_id, ]
    )
  )
  #prédiction sur l'échantillon test
  cvpred[test_id] <- predict(
    model,
    newdata = list(X = X[test_id, ])
  )
}

#Calul du PRESS
PRESS <- sum((NIRS_pheno$RDW-cvpred)^2)
#Calcul de la MSEP
MSEP <- PRESS/length(NIRS_pheno$RDW)
#RMSEP
RMSEP <- sqrt(MSEP)
```

Création d'un modèle nul
```{r}
#Erreur de prédiction
cvpred <- numeric(length(Y))
segments <- cvsegments(length(Y), 10)

for (k in 1:10) {
  train_id <- setdiff(seq_along(Y), segments[[k]])
  test_id  <- segments[[k]]
  # Création du modèle nul qui est la moyenne de l'échantillon train
  y_mean <- mean(Y[train_id])
  # Prédiction sur l'échantillon test qui est donc la moyenne de l'échantillon train
  cvpred[test_id] <- y_mean
}

# PRESS
PRESS_null <- sum((Y - cvpred)^2)
# MSEP
MSEP_null <- PRESS_null / length(Y)
# RMSEP
RMSEP_null <- sqrt(MSEP_null)
```

Erreure relative en %
```{r}
err_relative <- (RMSEP_null - RMSEP)/RMSEP_null*100
```

Création d'une fonction
```{r}
fun_model <- function(X, Y, Kx = 50, nfold = 10) {
  
  #Création des segments
  segments <- cvsegments(length(Y), nfold)
  
  ### Modèle nul ###
  #Création d'un vecteur pour le receuil des valeurs prédites
  cvpred_nul <- numeric(length(Y))
  for (k in 1:nfold) {
    #Indices des observations pour l'ajustement (observations hors du segment k)
    train_id <- setdiff(seq_len(length(Y)), segments[[k]])
    #Indices des observations pour la prédiction (observations du segment k)
    test_id  <- segments[[k]]
    # Création du modèle nul qui est la moyenne de l'échantillon train
    y_mean <- mean(Y[train_id])
    # Prédiction sur l'échantillon test qui est donc la moyenne de l'échantillon train
    cvpred_nul[test_id] <- y_mean
  }
  
  #PRESS du modèle nul
  PRESS_nul <- sum((Y - cvpred_nul)^2)
  #MSEP du modèle nul
  MSEP_nul <- mean((Y - cvpred_nul)^2)
  #RMSEP du modèle nul
  RMSEP_nul <- sqrt(MSEP_nul)
  
  ### Model fonctionnel ###
  #création d'un vecteur qui contiendra les valeurs prédites
  cvpred = numeric(length(Y))
  #On ajuste le modèle sur tous les segments sauf le kième 
  for (k in 1:nfold) {
    #Indices des observations pour l'ajustement (observations hors du segment k)
    train_id <- setdiff(seq_len(length(Y)), segments[[k]])
    #Indices des observations pour la prédiction (observations du segment k)
    test_id  <- segments[[k]]
    #Ajustement du modèle sur l'echantillon train
    fd_mod <- pfr(
      Y ~ lf(X, k = Kx, bs = "ps"),
      data = list(
        Y = Y[train_id],
        X = X[train_id, ]
      )
    )
    #prédiction sur l'échantillon test
    cvpred[test_id] <- predict(
      fd_mod,
      newdata = list(X = X[test_id, ])
    )
  }
  
  #PRESS
  PRESS <- sum((Y-cvpred)^2)
  #MSEP
  MSEP <- mean((Y-cvpred)^2)
  #RMSEP
  RMSEP <- sqrt(MSEP)
  
  ### Gain relative en % ###
  err_relative <- (RMSEP_nul - RMSEP)/RMSEP_nul*100
  err_relative <- round(err_relative, 2)
  
  #Appel des sorties
  #Liste contenant les résultats
  result <- list()
  #Appel du gain avec $err_relative
  result$err_relative <- err_relative
  #Appel de la MSEP avec $MSEP
  result$MSEP <- round(MSEP, 2)
  #Appel de la régression fonctionnelle en sortie de fonction avec $model_fun_out
  result$model_fun_out <- fd_mod
  #Appel des résidus des régressions avec $model_fun_residus
  residus_vc <- Y - cvpred
  result$model_fun_residus <- residus_vc
  #Appel des prédictions avec $pred_fun_out
  result$pred_fun_out <- cvpred
  return(result)
}
```

Test de la fonction
```{r}
X <- as.matrix(NIRS_pheno[, 35:1982])
Y <- NIRS_pheno$TDW
model <- fun_model(X, Y)
print(model$err_relative)
```

Métriques pour tous les traits phénotypiques
```{r}
X <- as.matrix(NIRS_pheno[, 35:1982])

#Indices des colonnes pour lesquells le modèle sera ajusté
Y_cols <- 2:24

#Ajustement du modèle pour tous les phénotypes
res_metrics <- lapply(Y_cols, function(i) {
  Y <- NIRS_pheno[[i]]
  res_fd_mod <- fun_model(X, Y)
  data.frame(Gain = res_fd_mod$err_relative, 
             MSEP = res_fd_mod$MSEP,
             row.names = colnames(NIRS_pheno[i]))
})

#Simplification du data.frame avec les métriques en colonnes et les traits phénotypiques en ligne
res_metrics <- do.call(rbind, res_metrics)
```

ACP sur les résidus
```{r}
X <- as.matrix(NIRS_pheno[, 35:1982])

#Indices des colonnes pour lesquells le modèle sera ajusté
Y_cols <- 2:24

#Tableau des résidus du modèle pour tous les phénotypes
res_resid <- lapply(Y_cols, function(i) {
  Y <- NIRS_pheno[[i]]
  res_resid <- fun_model(X, Y)
  residus <- res_resid$model_fun_residus
})

table_residus <- as.data.frame(do.call(cbind, res_resid))
colnames(table_residus) <- colnames(NIRS_pheno)[Y_cols]
table_residus <- cbind(NIRS_pheno[1], table_residus)

#Tableau des prédictions du modèle pour tous les phénotypes
res_pred <- lapply(Y_cols, function(i) {
  Y <- NIRS_pheno[[i]]
  res_pred <- fun_model(X, Y)
  pred <- res_pred$pred_fun_out
})

table_pred <- as.data.frame(do.call(cbind, res_pred))
colnames(table_pred) <- colnames(NIRS_pheno)[Y_cols]
table_pred <- cbind(NIRS_pheno[1], table_pred)

#Représentation graphique résidus en fonction des prédictions
plot(table_pred$LASNQ, 
     table_residus$LASNQ,
     pch = 21,
     bg = "red",
     col = "black",
     xlab = "Prédiction après VC",
     ylab = "Résidus")

#ACP
ACP_res <- PCA(table_residus[c(-1)])
```


