---
title: "Analyse fonctionnelle du Colza"
format: pdf
editor: visual
---

```{r}
library(tidyverse)
library(fda)
library(RColorBrewer)
```

## Première ACP fonctionnelle sur les données

Le but ici n'est pas de réaliser une belle ACP fonctionnelle ou d'analyser les données, il s'agit juste de se familiariser avec la méthode.

```{r}
#| echo: false


rangeval <- c(min(wavelength), max(wavelength)) # définition de l'échelle (les longueurs d'ondes)
nbasis <- 50 # Nombre de splines utilisées
basisobj <- create.bspline.basis(rangeval = rangeval, nbasis = nbasis) # création d'une base d'objet

# convertir les données discrètes en fd (estimation par régression sur la base)
fdsmooth <- smooth.basis(argvals = wavelength, y = as.matrix(t(snv_x)), fdParobj = basisobj)
# pour y les lignes doivent être les valeurs discrètes et les colonnes les individus

fdobj <- fdsmooth$fd

# ACP fonctionnelle
res.fpca <- pca.fd(fdobj)
plot.pca.fd(res.fpca)
```

On réalise maintenant une ACP fonctionnelle sur nos données issues de corrections BLUP. On commence par les graines

```{r}
# assigner les lambdas
  # afficher 2 courbes pour voir si il y a un décallage
colnames(graines_BLUP) <- as.character(c("Genotype", 817:2763))
colnames(graines_MEAN) <- as.character(c("Genotype", 817:2764))
  # créer vecteur des longueurs d'ondes
wavelength <- as.numeric(names(graines_BLUP[,-1]))

# On vérifie que les valeurs sont bien assignées
rbind(graines_MEAN[1, -1949], graines_BLUP[1, ]) %>%
  mutate(group = c("MEAN", "BLUP")) %>%
  pivot_longer(cols = -c(Genotype, group),
               names_to = "wavelength",
               values_to = "Abs") %>%
  mutate(wavelength = as.numeric(wavelength)) %>% 
  group_by(group) %>% 
  ggplot(aes(x = wavelength, y = Abs, col = group))+
  geom_line(aes(group = group))
  
# les deux courbes correspondent, on a bien les bonnes longueurs d'ondes
# si on garde les longueurs d'onde 818:2764 pour le dataset graines_BLUP (et donc que l'on enlève la première longueur d'onde à graines_MEAN), on observe un décallage des courbes

# On a les bonnes longueurs d'ondes, on peut maintenant réaliser une ACP fonctionnelle

rangeval <- c(min(wavelength), max(wavelength)) 
nbasis <- 50 # Nombre de splines utilisées
basisobj <- create.bspline.basis(rangeval = rangeval, nbasis = nbasis) # création d'une base d'objet

# convertir les données discrètes en fd (estimation par régression sur la base)
fdsmooth <- smooth.basis(argvals = wavelength, y = t(as.matrix(graines_BLUP[-1])), fdParobj = basisobj)
# pour y les lignes doivent être les valeurs discrètes et les colonnes les individus

fdobj <- fdsmooth$fd

# ACP fonctionnelle
res.fpca <- pca.fd(fdobj, nharm = 2)
plot.pca.fd(res.fpca, pointplot = F)

# res.fpca$harmonics$coefs
# 
# 
# res.fpca$meanfd$coefs

plot(res.fpca$scores, type = "p")

eval.fd(wavelength, res.fpca$harmonics) %>% 
  as_tibble() %>% 
  mutate(wavelength = wavelength) %>% 
  pivot_longer(-wavelength, names_to = "component") %>% 
  ggplot(aes(x =  wavelength, y=  value)) +
  geom_line(aes(group = component, color = component), linewidth = 1) +
  scale_color_brewer(palette = "Dark2")


  

eval.fd(wavelength, res.fpca$harmonics) %>% 
  as_tibble() %>% 
  mutate(wavelength = wavelength, mean = eval.fd(wavelength, res.fpca$meanfd)) %>% 
  pivot_longer(-wavelength, names_to = "component") %>% 
  ggplot(aes(x =  wavelength, y=  value)) +
  geom_line(aes(group = component, color = component))

plot(fdobj)
lines(res.fpca$meanfd, lwd = 4, col = "red")
plot(res.fpca$meanfd, lwd = 2, col = "red")
lines(eval.fd(wavelength, res.fpca$harmonics))
```

## Regression fonctionelle

Importation des données NIRS

```{r}
feuille_seche <- read.table("data/NIRS_experiment/Feuilles_seches/nirs_powder_MEAN.csv", sep = ",", header = TRUE)

#Changement des noms de colonnes
colnames(feuille_seche) <- as.character(c("Genotype", 817:2764))

#Suppression de l'individu abhérant détecté dans le script these_results
feuille_seche <- feuille_seche %>% filter(Genotype != "NAVIG_215")
```

Importation des phénotypes

```{r}
pheno <- read.table("data/Pheno/Vigueur_precoce/df_BLUES_VP_ready_GWAS.csv", sep = ";", header = TRUE)
pheno <- pheno[,-1]

cols <- c("LA","TDW","ADW","RDW","LWR","LAR","SLA","SR","SNQ","LASNQ","TNQ",
          "SNU","NUtE_TOT","NUtE_AER","Sp_L1_L4","Sp_L1_L2","Sp_L2_L3",
          "Sp_L3_L4","SCA")

pheno <- pheno |> 
  mutate(across(all_of(cols), as.numeric))

#Changement des noms de colonnes
pheno <- pheno |> 
  rename(Genotype = variety)

#Suppression de l'individu abhérant détecté dans le script these_results
pheno <- pheno %>% filter(Genotype != "NAVIG_215")
```

Transformation du jeu de données pour réaliser des graphiques

```{r}
#Passage des longueures d'ondes et absorbances en colonnes
feuille_seche_plot <- feuille_seche |> 
  pivot_longer(-c(1), 
               names_to = "Wavenumber", 
               values_to = "Absorbance")

#Transformation des longeures d'ondes en numérique
feuille_seche_plot$Wavenumber <- as.numeric(feuille_seche_plot$Wavenumber)
```

Réalisation des graphiques

```{r}
feuille_seche_plot |> 
  group_by(Genotype) |> 
  ggplot() + 
  aes(x = Wavenumber, y = Absorbance) +
  geom_line(alpha = 0.3)
```

Réalisation du modèle

```{r}

```
