---
title: "Importation des données"
format: html
editor: visual
---

```{r}
# rm(list = ls())
library(readr)
library(tidyverse)
```

## Graines

On commence par importer les données brutes.

```{r}
graines <- read.table("data/NIRS_experiment/Graines/matrice_nirs_seeds_paneltotal_ready202307.csv", sep = ";", dec = ",", header = T)

# Ce dataset semble identique au précédent, sans colonnes explicatives supplémentaires
# graines_test <- read.table("data/NIRS_experiment/Graines/NIRS_seeds.csv", sep = ",", dec = ".", header = T)

dim(graines %>% distinct(Genotype)) # Il y a 210 génotype

# gestion des classe des variables
graines$X <- as.factor(graines$X)
graines$Genotype <- as.factor(graines$Genotype)
graines$Rep <- as.factor(graines$Rep)
graines$Type <- as.factor(graines$Type)
graines[,-c(1:4)] <- graines[,-c(1:4)] %>% mutate(across(everything(), as.numeric))

# Changement des noms de colonnes (pour le pivot_longer)
colnames(graines) <- as.character(c("X", "Genotype", "Rep", "Type", 800:2781))
```

Une fois les données importées, on transforme ce dataset pour pouvoir afficher les courbes.

```{r}

# On va centrer et réduire les spectres
snv <- t(scale(t(graines[,-c(1:4)])))
snv <- as.data.frame(snv)
snv <- cbind(graines[,c(1:4)], snv)

# Création d'un jeu de données que l'on peut plot
graines_plot <- snv %>% pivot_longer(-c(1:4), 
                                         names_to = "Wavenumber", 
                                         values_to = "Absorbance")
graines_plot$Wavenumber <- as.numeric(graines_plot$Wavenumber)

# Downsampling du dataset pour des plots plus rapides
id_subsample <- graines_plot %>% 
  distinct(Type, Genotype, Rep) %>% 
  slice_sample(prop = .1, by = c(Type, Rep) ) %>% 
  select(Genotype)

graines_plot_subsample <- graines_plot %>% 
  inner_join(id_subsample)

# Affichage de la première courbe pour voir à quoi ressemble un spectre

# colnames(feuilles_s) <- c(names(feuilles_s[,1:11]), 817:2764)
# feuilles_s[1,] %>% pivot_longer(cols = -c(1:11),
#                             names_to = "wavelength",
#                             values_to = "Abs") %>% 
#   group_by(Genotype) %>% 
#   ggplot(aes(x = as.numeric(wavelength), y = Abs)) +
#   geom_line()
```

On importe aussi les jeux de données correspondant aux différentes corrections apportées (*cf thèse*)

```{r}
# Correction 1
graines_MEAN <- read.table("data/NIRS_experiment/Graines/nirs_seeds_mean.csv", sep = ",", dec = ".", header = T, stringsAsFactors = T)

# rename des colonnes
colnames(graines_MEAN) <- c("Genotype", 817:2764)

# Correction 3
graines_BLUP <- read.table("data/NIRS_experiment/Graines/nirs_seeds_BLUP.csv", sep = ",", dec = ".", header = T)
graines_BLUP$X <- as.factor(graines_BLUP$X)
colnames(graines_BLUP) <- c("Genotype", 817:2763)



```

Dans le jeu de donnée BLUP, les lignes et les colonnes ne sont pas nommées. Or il y a une colonne (une longueur d'onde) de moins que dans le jeu de donnée MEAN.

```{r}
# on veut rename les colonnes, mais on ne sait pas si ce sont les bonnes longueur d'ondes. On passe de 1948 à 1947 longueurs d'onde.

# on supprime la dernière longueur d'onde
colnames(graines_BLUP) <- c("Genotype", 817:2763)

# on va afficher les 2 premières courbes pour voir si il y a un décallage dans les longueurs d'ondes
rbind(graines_MEAN[1, -1949], graines_BLUP[1, ]) %>%
  mutate(group = c("MEAN", "BLUP")) %>%
  pivot_longer(cols = -c(Genotype, group),
               names_to = "wavelength",
               values_to = "Abs") %>%
  mutate(wavelength = as.numeric(wavelength)) %>% 
  group_by(group) %>% 
  ggplot(aes(x = wavelength, y = Abs, col = group))+
  geom_line(aes(group = group))

# on essaye en supprimant la première longueur d'onde pour être sûr
colnames(graines_BLUP) <- c("Genotype", 818:2764)

rbind(graines_MEAN[1, -2], graines_BLUP[1, ]) %>%
  mutate(group = c("MEAN", "BLUP")) %>%
  pivot_longer(cols = -c(Genotype, group),
               names_to = "wavelength",
               values_to = "Abs") %>%
  mutate(wavelength = as.numeric(wavelength)) %>% 
  group_by(group) %>% 
  ggplot(aes(x = wavelength, y = Abs, col = group))+
  geom_line(aes(group = group))

colnames(graines_BLUP) <- c("Genotype", 817:2763)
```

On voit clairement un décallage entre les 2 courbes. On suppose donc que dans graines_BLUP, il manque la dernière longueur d'onde. C'est ce qui a été modifié plus haut.

## Feuilles

On importe les jeux de données bruts et avec correction. On importe pour le moment seulement les dataset des feuilles sèches.

```{r}
# importation du jeu de donnée brut (sans prétraitement)
feuilles_s <- read.table("data/NIRS_experiment/Feuilles_seches/nirs_powder_all_pretreat3.csv", header = T, stringsAsFactors = T, sep = ";", dec = ".") 

# Dataset avec "all_pretreat" ==> weird
dim(feuilles_s %>% distinct(Genotype))[1] # Il y a 246 Génotype différents


# Correction 1
feuilles_s_MEAN <- read.table("data/NIRS_experiment/Feuilles_seches/nirs_powder_MEAN.csv", header = T, stringsAsFactors = T, sep = ",", dec = ".")
colnames(feuilles_s_MEAN) <- c("Genotype", 817:2764)


# Correction 2
feuilles_s_BLUE <- read.table("data/NIRS_experiment/Feuilles_seches/nirs_powder_BLUE_FINAL.csv", header = T, stringsAsFactors = T, sep = ",", dec = ".")
feuilles_s_BLUE$X <- as.factor(feuilles_s_BLUE$X)
colnames(feuilles_s_BLUE) <- c("Genotype", 817:2763)

# Correction 3
feuilles_s_BLUP <- read.table("data/NIRS_experiment/Feuilles_seches/nirs_powder_BLUP.csv", header = T, stringsAsFactors = T, sep = ",", dec = ".")
feuilles_s_BLUP$X <- as.factor(feuilles_s_BLUP$X)
colnames(feuilles_s_BLUE) <- c("Genotype", 817:2763)
```

## Phénotypes

On importe les données des phénotypes

```{r}
pheno <- read.table("data/Pheno/Vigueur_precoce/df_BLUES_VP_ready_GWAS.csv", sep = ";", header = TRUE)
pheno <- pheno[,-1]

cols <- c("LA","TDW","ADW","RDW","LWR","LAR","SLA","SR","SNQ","LASNQ","TNQ",
          "SNU","NUtE_TOT","NUtE_AER","Sp_L1_L4","Sp_L1_L2","Sp_L2_L3",
          "Sp_L3_L4","SCA")


pheno <- pheno |> 
  mutate(across(all_of(cols), as.numeric))
pheno$variety <- as.factor(pheno$variety)

# dim(pheno)
# paste('Il y a',(pheno %>% distinct(variety) %>% dim())[1],"variétés (ou génotype) différentes")
```
