---
title: "Untitled"
format: html
editor: source
---
Libraries
```{r}
library(factoextra)
library(readr)
library(FactoMineR)
library(dplyr)
library(Hmisc)
```

## Importation des données pheno
```{r}
pheno <- read.table("data/Pheno/Vigueur_precoce/df_BLUES_VP_ready_GWAS.csv", sep = ";", header = TRUE)
pheno <- pheno[,-1]

cols <- c("LA","TDW","ADW","RDW","LWR","LAR","SLA","SR","SNQ","LASNQ","TNQ",
          "SNU","NUtE_TOT","NUtE_AER","Sp_L1_L4","Sp_L1_L2","Sp_L2_L3",
          "Sp_L3_L4","SCA")

pheno <- pheno |> 
  mutate(across(all_of(cols), as.numeric))
```

On observe un groupe de variables "Traits physiologiques" et "Traits développementaux" dans le jeu de données. Une analyse factorielle peut permettre de voir les ressemblances entre variétés pour l'ensemble des variables et de voir la relation en les variables. l'AFM permet de voir les différences ou ressemblances entre les deux groupes de variables. 
```{r}
res_MFA <- MFA(pheno, group=c(1,14,9), type=c("n","s","s"),
ncp=5, name.group=c("Variété", "traits_physio","traits_dev"),
num.group.sup=c(1), graph = FALSE)

plot.MFA(res_MFA, axes = c(1, 2), choix="var",habillage='group',title="Cercle des corrélations")
plot.MFA(res_MFA, axes = c(3, 4), choix="var",habillage='group',title="Cercle des corrélations")

# contribution sur le plan D1, D2
contrib <- res_MFA$ind$contrib[,1] + res_MFA$ind$contrib[,2]
topN <- 15
ind_top <- order(contrib, decreasing = TRUE)[1:topN]

plot_contrib_12 <- fviz_mfa_ind(res_MFA,
                     # Couleur en fonction de la contribution
                     col.ind = "contrib",
                     # Label pour les 10 individus les plus contributifs
                     label = "none", 
                     repel = TRUE,
                     gradient.cols = c("blue","red"),
                     pointsize = 2.5,
                     axes = c(1, 2))
plot_contrib_12

# Points partiel des individus les plus contributeur sur le plan D1, D2
plot_partiel_12 <- fviz_mfa_ind(res_MFA,
                     label = "none", 
                     partial = ind_top,
                     repel = TRUE,
                     axes = c(1, 2))
plot_partiel_12

# contribution sur le plan D3, D4
contrib <- res_MFA$ind$contrib[,3] + res_MFA$ind$contrib[,4]
topN <- 15
ind_top <- order(contrib, decreasing = TRUE)[1:topN]

plot_contrib_34 <- fviz_mfa_ind(res_MFA,
                     # Couleur en fonction de la contribution
                     col.ind = "contrib",
                     # Label pour les 10 individus les plus contributifs
                     label = "none", 
                     repel = TRUE,
                     gradient.cols = c("blue","red"),
                     pointsize = 2.5,
                     axes = c(3, 4))
plot_contrib_34

# Points partiel des individus les plus contributeur sur le plan D3, D4
plot_partiel_34 <- fviz_mfa_ind(res_MFA,
                     label = "none", 
                     partial = ind_top,
                     repel = TRUE,
                     axes = c(3, 4))
plot_partiel_34
```

AFM en rajoutant le type de génotype en variable supplémentaire
```{r}
#Ajout de la colonne type par fusion de pheno avec le jeux de données "matrice_nirs_seeds_paneltotal_ready202307" contenant le type et les génotypes associés

type <- read.table("data/NIRS_experiment/Graines/matrice_nirs_seeds_paneltotal_ready202307.csv", sep = ";", header = TRUE)

#extraction des colonnes Type et Genotype
type <- type |> 
  select("Genotype","Type")
type <- type |> 
  rename(variety = Genotype)

pheno_type <- pheno |> 
  right_join(type) |> 
  distinct(variety, .keep_all =TRUE)

#Réalisation de l'AFM
res_MFA_t <- MFA(pheno_type[,-1], group=c(14,9,1), type=c("s","s","n"),
ncp=5, name.group=c("traits_physio","traits_dev", "type"),
num.group.sup=c(3), graph = FALSE)

fviz_mfa_ind(res_MFA_t,
             # Couleur en fonction du Type
             habillage = "Type",
             palette = c("red", "black", "green", "blue"),
             geom = "point",
             title = "Graphe des individus – MFA",
             pointsize = 2.5)
```

