---
title: "Untitled"
format: html
editor: source
---
Libraries
```{r}
library(factoextra)
library(readr)
library(FactoMineR)
library(dplyr)
```

## Importation des données pheno
```{r}
pheno <- read.table("data/Pheno/Vigueur_precoce/df_BLUES_VP_ready_GWAS.csv", sep = ";", header = TRUE)
pheno <- pheno[,-1]

cols <- c("LA","TDW","ADW","RDW","LWR","LAR","SLA","SR","SNQ","LASNQ","TNQ",
          "SNU","NUtE_TOT","NUtE_AER","Sp_L1_L4","Sp_L1_L2","Sp_L2_L3",
          "Sp_L3_L4","SCA")

pheno <- pheno |> 
  mutate(across(all_of(cols), as.numeric))
```

On observe un groupe de variables "Traits physiologiques" et "Traits développementaux" dans le jeu de données. Une analyse factorielle peut permettre de voir les ressemblances entre variétés pour l'ensemble des variables et de voir la relation en les variables. l'AFM permet de voir les différences ou ressemblances entre les deux groupes de variables. 
```{r}
res <- MFA(pheno, group=c(1,14,9), type=c("n","s","s"),
ncp=5, name.group=c("Variété", "traits_physio","traits_dev"),
num.group.sup=c(1), graph = FALSE)

plot.MFA(res, choix="var",habillage='group',title="Cercle des corrélations")

# contribution sur le plan D1, D2
contrib <- res$ind$contrib[,1] + res$ind$contrib[,2]
topN <- 15
ind_top <- order(contrib, decreasing = TRUE)[1:topN]

plot_contrib <- fviz_mfa_ind(res,
                     # Couleur en fonction de la contribution
                     col.ind = "contrib",
                     # Label pour les 10 individus les plus contributifs
                     label = "none", 
                     repel = TRUE,
                     gradient.cols = c("blue","red"),
                     pointsize = 2.5)

plot_contrib

plot_partiel <- fviz_mfa_ind(res,
                     label = "none", 
                     partial = ind_top,
                     repel = TRUE)
plot_partiel
```